臺灣高等法院臺中分院刑事裁定　
110年度聲字第2220號

聲  請  人  臺灣高等檢察署臺中檢察分署檢察官     
受  刑  人  江亞丞



上列聲請人因受刑人數罪併罰有二裁判以上，聲請定其應執行之
刑（聲請案號：110年度執聲字第1050號），本院裁定如下：
    主  文
甲○○因犯如附表所示各罪所處之刑，應執行有期徒刑拾年肆月。
    理  由
一、聲請意旨略以：上列受刑人甲○○（下稱受刑人）因詐欺等數
    罪，先後經判決確定如附表。數罪中雖有刑法第50條第1項
    但書所列情形，惟受刑人已請求檢察官聲請定應執行刑，有
    臺灣臺中地方檢察署民國110年8月17日是否請求定應執行刑
    調查表足稽，應依刑法第50條第2項、第53條、第51條第5款
    規定，定其應執行之刑。爰依刑事訴訟法第477條第1項聲請
    裁定等語。
二、按數罪併罰，有二裁判以上者，依第51條之規定，定其應執
    行之刑；又數罪併罰，分別宣告其罪之刑，如宣告多數有期
    徒刑者，於各刑中之最長期以上，各刑合併之刑期以下，定
    其刑期，但不得逾30年。刑法第53條、刑法第51條第5款分
    別定有明文。另按數罪併罰之定應執行之刑，係出於刑罰經
    濟與責罰相當之考量，並非予以犯罪行為人或受刑人不當之
    利益，為一種特別的量刑過程，相較於刑法第57條所定科刑
    時應審酌之事項係對一般犯罪行為之裁量，為定應執行刑之
    宣告，乃對犯罪行為人本身及所犯各罪之總檢視，除應考量
    行為人所犯數罪反應出之人格特性，並應權衡審酌行為人之
    責任與整體刑法目的及相關刑事政策，在量刑權之法律拘束
    性原則下，依刑法第51條第5款之規定，採限制加重原則，
    以宣告各刑中之最長期為下限，各刑合併之刑期為上限，但
    最長不得逾30年，資為量刑自由裁量權之外部性界限，並應
    受法秩序理念規範之比例原則、平等原則、責罰相當原則、
    重複評價禁止原則等自由裁量權之內部抽象價值要求界限之
    支配，以使輕重得宜，罰當其責，俾符合法律授與裁量權之
    目的，以區別數罪併罰與單純數罪之不同，兼顧刑罰衡平原
    則（最高法院100年度台抗字第440號裁定意旨參照）。
三、經查：本件受刑人所犯如附表所示各罪，經臺灣臺中地方法
    院、本院及最高法院分別判處如附表所示之刑，均經確定在
    案，有上開案件裁判書及臺灣高等法院被告前案紀錄表等附
    卷可稽。其中附表編號1至3、5、7至14所示之罪為不得易科
    罰金、不得易服社會勞動之罪；附表編號4、6所示之罪為得
    易科罰金之罪、得易服社會勞動之罪，屬刑法第50條第1項
    但書各款之情形。茲受刑人請求檢察官向法院聲請合併定應
    執行刑，有受刑人110年8月17日所簽立之臺灣臺中地方檢察
    署是否請求定應執行刑調查表1份在卷足憑。而受刑人所犯
    如附表所示各罪，其中如附表編號1至6所示部分，前經臺灣
    臺中地方法院以109年度聲字第3116號裁定合併定應執行刑
    為有期徒刑6年2月。上開刑事判決所定應執行之刑，雖將因
    本院所為本件定應執行刑裁定而當然失效，惟揆諸前揭說明
    ，本院審核相關案卷，認檢察官聲請為正當，並考量自由裁
    量之範圍，應受內部性界限及不利益變更禁止原則之拘束，
    更不得重於原裁判原定之應執行刑，使受刑人陷於更不利之
    結果，爰參酌原確定判決之定執行刑情形，並衡酌受刑人於
    附表編號1至4毒品案件判決後，復故意再犯附表編號5至14
    之妨害自由、詐欺等罪之犯罪類型、時間、手段、動機、侵
    害法益種類，及前揭所述之比例原則、責罰相當原則等自由
    裁量權之內部性界限等情，而為整體評價後，合併定其應執
    行之刑如主文所示。
四、據上論結，爰依刑事訴訟法第477條第1項，刑法第53條、第
    51條第5款，裁定如主文。　　　　　　
中　　華　　民　　國　　110 　年　　9 　　月　　 3　　日
            刑事第十一庭　審判長法　官　張  意  聰
                                法　官　陳  慧  珊
                                法　官　田  德  煙
以上正本證明63與原本無異。
如不服本裁定，得於收受送達後五日內向本院提出抗告書狀（須
附繕本）。因疫情而遲誤不變期間，得向法院聲請回復原狀。

                                書記官  陳  志  德 
　　　　　　　　　　　　　　　　
中　　華　　民　　國　　110 　年　　9 　　月　　3 　　日

受刑人甲○○定應執行刑案件一覽表     編號  1 2 3 罪名  毒品危害防制條例 毒品危害防制條例 毒品危害防制條例 宣告刑  有期徒刑3年8月 有期徒刑3年7月 共5罪 有期徒刑3年6月 犯罪日期  105/06/27 105年6月間某日、105年5月至6月間某日(共4次) 105年6月間某日 偵查(自訴)機關 年度案號  臺中地檢105年度偵字第19477、19653號 臺中地檢105年度偵字第19477、19653號 臺中地檢105年度偵字第19477、19653號 最後事實審 法院 臺中地院 臺中地院 臺中地院  案號 106年度訴字第1103號 106年度訴字第1103號 106年度訴字第1103號  判決日期 106/08/24 106/08/24 106/08/24  確定 判決 法院 臺中地院 臺中地院 臺中地院  案號 106年度訴字第1103號 106年度訴字第1103號 106年度訴字第1103號  判決 確定日期 106/10/20 106/10/20 106/10/20 是否為得易科罰金之案件  不得易科、社勞 不得易科、社勞 不得易科、社勞 備註  臺中地檢106年度執字第16775號 臺中地檢106年度執字第16775號 臺中地檢106年度執字第16775號 

受刑人甲○○定應執行刑案件一覽表     編號  4 5 6 罪名  毒品危害防制條例 詐欺 妨害自由 宣告刑  有期徒刑3月 有期徒刑1年3月 共2次罪 有期徒刑3月 犯罪日期  105/07/29 均106/09/25 106/09/06 偵查(自訴)機關 年度案號  臺中地檢105年度偵字第19477、19653號 臺中地檢107年度偵字第8859、8860號 臺中地檢107年度偵字第17694、21032、24493號 最後事實審 法院 臺中地院 中高分院 臺中地院  案號 106年度訴字第1103號 108年度金上訴字第1363號 107年度原訴字第90號  判決日期 106/08/24 108/08/27 108/11/21  確定 判決 法院 臺中地院 中高分院 臺中地院  案號 106年度訴字第1103號 108年度金上訴字第1363號 107年度原訴字第90號  判決 確定日期 106/10/20 108/09/20 108/12/16 是否為得易科罰金之案件  得易科、社勞 不得易科、社勞 得易科、社勞 備註  臺中地檢106年度執字第16776號 臺中地檢108年度執字第14012號  臺中地檢109年度執字第2741號(編號1-6定刑6年2月；109執更4133號) 

受刑人甲○○定應執行刑案件一覽表     編號  7 8 9 罪名  詐欺 詐欺 詐欺 宣告刑  有期徒刑1年4月 有期徒刑1年3月 共2罪 有期徒刑1年 共14罪 犯罪日期  106/08/29~106/08/30 106/08/31~106/09/01、106/09/07 106/09/02、106/09/04、106/09/15(9次)~106/09/22、106/09/25(2次) 偵查(自訴)機關 年度案號  臺中地檢106年度偵字第26584、26892、27161、27608、29358、29642、30619、31630、31631、32353、32808號、106年度少連偵字第278號、107年度偵字第74、8861號 臺中地檢106年度偵字第26584、26892、27161、27608、29358、29642、30619、31630、31631、32353、32808號、106年度少連偵字第278號、107年度偵字第74、8861號 臺中地檢106年度偵字第26584、26892、27161、27608、29358、29642、30619、31630、31631、32353、32808號、106年度少連偵字第278號、107年度偵字第74、8861號 最後事實審 法院 中高分院 中高分院 中高分院  案號 108年度金上訴字第502號 108年度金上訴字第502號 108年度金上訴字第502號  判決日期 109/02/04 109/02/04 109/02/04   確定 判決 法院 最高法院 最高法院 最高法院  案號 110年度台上字第727號 110年度台上字第727號 110年度台上字第727號  判決確定日期 110/02/03 110/02/03 110/02/03 是否為得易科罰金之案件  不得易科、社勞 不得易科、社勞 不得易科、社勞 備註  臺中地檢110年度執字第3318號 臺中地檢110年度執字第3318號 臺中地檢110年度執字第3318號 
受刑人甲○○定應執行刑案件一覽表     編號  10 11 12 罪名  詐欺 詐欺 詐欺 宣告刑  有期徒刑1年1月 共3罪 有期徒刑1年7月 有期徒刑1年5月 犯罪日期  106/09/05、106/09/12、106/09/13 106/09/16~106/09/17 106/09/19 偵查(自訴)機關 年度案號  臺中地檢106年度偵字第26584、26892、27161、27608、29358、29642、30619、31630、31631、32353、32808號、106年度少連偵字第278號、107年度偵字第74、8861號 臺中地檢106年度偵字第26584、26892、27161、27608、29358、29642、30619、31630、31631、32353、32808號、106年度少連偵字第278號、107年度偵字第74、8861號 臺中地檢106年度偵字第26584、26892、27161、27608、29358、29642、30619、31630、31631、32353、32808號、106年度少連偵字第278號、107年度偵字第74、8861號 最後事實審 法院 中高分院 中高分院 中高分院  案號 108年度金上訴字第502號 108年度金上訴字第502號 108年度金上訴字第502號  判決日期 109/02/04 109/02/04  109/02/04  確定 判決 法院 最高法院 最高法院 最高法院  案號 110年度台上字第727號 110年度台上字第727號 110年度台上字第727號  判決 確定日期 110/02/03 110/02/03 110/02/03 是否為得易科罰金之案件  不得易科、社勞 不得易科、社勞 不得易科、社勞 備註  臺中地檢110年度執字第3318號 臺中地檢110年度執字第3318號 臺中地檢110年度執字第3318號 

受刑人甲○○定應執行刑案件一覽表     編號  13 14  罪名  詐欺 詐欺  宣告刑  有期徒刑2年4月 有期徒刑1年2月  犯罪日期  106/09/21~106/10/02 106/09/01  偵查(自訴)機關 年度案號  臺中地檢106年度偵字第26584、26892、27161、27608、29358、29642、30619、31630、31631、32353、32808號、106年度少連偵字第278號、107年度偵字第74、8861號 臺中地檢106年度偵字第26584、26892、27161、27608、29358、29642、30619、31630、31631、32353、32808號、106年度少連偵字第278號、107年度偵字第74、8861號  最後事實審 法院 中高分院 中高分院   案號 108年度金上訴字第502號 110年度金上更一字第47號   判決日期 109/02/04 110/05/05   確定 判決 法院 最高法院 中高分院   案號 110年度台上字第727號 110年度金上更一字第47號   判決 確定日期 110/02/03 110/06/07  是否為得易科罰金之案件  不得易科、社勞 不得易科、社勞  備註  臺中地檢110年度執字第3318號 臺中地檢110年度執字第9466號(執行期滿日116.1.29)